臺灣高雄地方法院刑事判決           100年度審易字第1848號
公  訴  人  臺灣高雄地方法院檢察署檢察官
被      告  蘇偉男
上列被告因竊盜案件，經檢察官提起公訴（100 年度偵字第1362
5 號），被告就被訴事實為有罪陳述，經本院告知簡式審判程序
之旨，並聽取當事人之意見後，裁定依簡式審判程序審理，判決
如下：
    主  文
蘇偉男犯攜帶兇器竊盜罪，處有期徒刑陸月，如易科罰金，以新
臺幣壹仟元折算壹日；又犯竊盜罪，處有期徒刑貳月，如易科罰
金，以新臺幣壹仟元折算壹日。應執行有期徒刑柒月，如易科罰
金，以新臺幣壹仟元折算壹日。
    事  實
一、蘇偉男因缺錢花用，竟意圖為自己不法之所有，基於竊盜之
    犯意，分別為下列行為：
  (一)於民國100 年3 月19日晚上6 時56分許，至高雄市○○區○
    ○街40號「觀三堂」，在廟宇內取得客觀上足以對人之生命
    、身體構成威脅，可為兇器使用之剪刀1 把（未扣案），持
    以竊取該廟內香油錢箱內之香油錢新臺幣（下同）200 元，
    得手後花費用罄。嗣因「觀三堂」委員鍾蒲榮報警處理，經
    警方調閱監視器錄影畫面後，於同年3 月23日中午12時45分
    許，在高雄市○○區○○街56號前為警查獲。
  (二)於100 年4 月28日中午12時44分許，在高雄市○○區○○街
    64號「威靈宮」內，徒手竊取神桌下虎爺前擺放之零錢741
    元，得手後欲離去之際，為「威靈宮」委員沈琨澤發覺有異
    報警處理，為警據報到場查獲，並扣得贓款741 元（已發還
    被害人）。
二、案經高雄市政府警察局鼓山分局、高雄市政府警察局鹽埕分
    局移送臺灣高雄地方法院檢察署檢察官偵查起訴。
    理  由
一、本件被告蘇偉男所犯均係死刑、無期徒刑、最輕本刑為3 年
    以上有期徒刑以外之罪，其於準備程序中就被訴事實為有罪
    之陳述，經法官告知簡式審判程序之旨，並聽取公訴人及被
    告之意見後，裁定進行簡式審判程序，合先敘明。
二、上揭犯罪事實業據被告坦承不諱，核與證人即被害人「觀三
    堂」委員鍾蒲榮、「威靈宮」委員沈琨澤於警詢時之證述相
    符（見偵一卷5 至6 頁、警卷第2 至3 頁），並有「觀三堂
    監視錄影畫面翻拍照片及現場蒐證照片共9 張、高雄市政府
    警察局鹽埕分局警備隊100 年4 月28日扣押筆錄1 份、贓物
    認領保管單1 紙、「威靈宮」監視錄影畫面翻拍照片及現場
    蒐證照片共8 張在卷可稽（見偵一卷第9 至13頁、警卷第4
    至6 、12、18至20頁），足見被告之任意性自白均與事實相
    符，得為認定犯罪之依據。從而，本件事證明確，被告上開
    加重竊盜及普通竊盜之犯行均堪以認定，應依法論科。
三、按刑法第321 條第1 項第3 款之攜帶兇器竊盜罪，係以行為
    人攜帶兇器竊盜為其加重條件，此所謂兇器，其種類並無限
    制，凡客觀上足對人之生命、身體、安全構成威脅，具有危
    險性之兇器均屬之，並不以攜帶之初有行兇之意圖為必要，
    最高法院79年台上字第5253號判例意旨參照。本件被告持以
    行竊之剪刀1 支，為金屬製品，係屬質地堅硬之物，且足以
    挖取香油錢箱內之香油錢，業據被告供述明確（見偵一卷第
    3 頁背面），並有該把剪刀之照片1 紙附卷可稽（見偵一卷
    第13頁），應屬客觀上足對人之生命、身體、安全構成威脅
    ，具有危險性之兇器無疑。是核被告就犯罪事實一、(一)所為
    ，係犯刑法第321 條第1 項第3 款之攜帶兇器竊盜罪，其就
    犯罪事實一、(二)所為，係犯刑法第320 條第1 項之普通竊盜
    罪。被告所犯上開二罪，犯意各別，行為互殊，應予分論併
    罰。爰審酌被告為70年間出生，為本件犯罪時年僅29歲，有
    其年籍資料在卷可查，其正值青壯，竟不思以正當方法獲取
    財物，貪圖不法利益，任意竊取他人財物，侵害他人財產法
    益，價值觀念偏差，造成被害人「觀三堂」、「威靈宮」受
    有損害，行為實有不該，惟念及被告並無其他前科紀錄，素
    行尚可，有臺灣高等法院被告前案紀錄表可參，且於本院審
    理時尚能坦承犯行，所竊取財物分別為200 元、741 元，尚
    非甚鉅，竊得贓款並已返還被害人「威靈宮」，有上開贓物
    認領保管單在卷可參，所造成此部分之損害業已減輕，並考
    量本件犯罪情節、自「觀三堂」竊得之財物已花費用罄，未
    賠償被害人「觀三堂」所受損害，其為身心障礙者，有中華
    民國身心障礙手冊1 紙可參（見警卷第13頁），及其犯罪動
    機、目的、手段，所生危害，暨其自稱國中畢業、現無業等
    一切情狀（見本院卷第16頁），分別量處如主文所示之刑，
    併均諭知如主文所示易科罰金之折算標準，並定其應執行之
    刑，及諭知易科罰金之折算標準，以示懲儆。至被告持以竊
    取「觀三堂」香油錢之剪刀1 把，並未扣案，且被告於警詢
    時陳稱：係使用廟宇內之剪刀挖取香油錢等語在卷（見偵一
    卷第3 頁背面），無證據證明為被告所有，爰不予宣告沒收
    ，附此敘明。
據上論斷，應依刑事訴訟法第299 條第1 項前段、第273 條之1
第1 項，刑法第321 條第1 項第3 款、第320 條第1 項、第41條
第1 項前段、第8 項、第51條第5 款，刑法施行法第1 條之1 第
1 項、第2 項前段，判決如主文。
本案經檢察官王兆琳到庭執行職務。
中    華    民    國    100   年    7     月    21    日
                      刑事第十庭      法  官  周佳佩
以上正本證明與原本無異。
如不服本判決應於收受判決後10日內向本院提出上訴書狀，並應
敘述具體理由。其未敘述上訴理由者，應於上訴期間屆滿後20日
內向本院補提理由書（均須按他造當事人之人數附繕本) 「切勿
逕送上級法院」。
中    華    民    國    100   年    7     月    21    日
                                      書記官  李承悌
附錄本案論罪科刑法條：
刑法第320 條第1 項
意圖為自己或第三人不法之所有，而竊取他人之動產者，為竊盜
罪，處5 年以下有期徒刑、拘役或5 百元以下罰金。
刑法第321 條第1 項第3 款
犯竊盜罪而有下列情形之一者，處6 月以上、5 年以下有期徒刑
，得併科新臺幣10萬元以下罰金：
三、攜帶兇器而犯之者。